臺灣高等法院臺中分院刑事判決　　　95年度上更(一)字第6號
上　訴　人　臺灣彰化地方法院檢察署檢察官
上　訴　人
即　被　告　乙○○
選任辯護人　郭美娟律師
上列上訴人因毒品危害防制條例案件，不服臺灣彰化地方法院92
年度重訴字第15號中華民國92年9月16日第一審判決（起訴案號
：臺灣彰化地方法院檢察署92年度偵字第3921號），提起上訴，
及檢察官移送本院併案審理（臺灣彰化地方法院檢察署92年度偵
字第5829號），前經本院判決後，經最高法院發回更審，本院判
決如下：
    主文
原判決關於販賣第一級毒品、販賣第二級毒品暨定應執行刑部分
撤銷。
乙○○共同連續販賣第一級毒品，處有期徒刑拾肆年，褫奪公權
伍年。扣案之第一級毒品海洛因拾參包（淨重共計參佰玖拾柒點
零伍公克）、第一級毒品海洛因參拾參包（淨重拾伍點貳伍公克
）、第一級毒品海洛因參包（淨重零點陸玖公克），均沒收銷燬
之；扣案之電子秤壹個、行動電話肆支、門號ＳＩＭ卡玖張、塑
膠鏟管貳支、分裝袋壹大包，均沒收；電話號碼0000000000號行
動電話壹具（含ＳＩＭ卡壹張）沒收之，如全部或一部不能沒收
時，追徵其價額，販賣第一級毒品所得共計新臺幣柒萬捌仟伍佰
元均沒收，如全部或一部不能沒收時，以其財產抵償之。又共同
連續販賣第二級毒品，處有期徒刑柒年貳月，褫奪公權貳年，扣
案之第二級毒品安非他命陸包（驗餘含陸個塑膠袋及拾貳張標籤
紙毛重共計玖點伍陸柒公克）、第二級毒品安非他命玖包（毛重
拾玖點壹公克），均沒收銷燬之；扣案之電子秤壹個、行動電話
肆支、門號ＳＩＭ卡玖張、塑膠鏟管貳支、分裝袋壹大包，均沒
收；電話號碼0000000000號行動電話壹具（含ＳＩＭ卡壹張）沒
收之，如全部或一部不能沒收時，追徵其價額；販賣第二級毒品
所得共計新臺幣伍仟元均沒收，如全部或一部不能沒收時，以其
財產抵償之。應執行有期徒刑拾柒年，褫奪公權伍年，扣案之第
一級毒品海洛因拾參包（淨重共計參佰玖拾柒點零伍公克）、第
一級毒品海洛因參拾參包（淨重拾伍點貳伍公克）、第一級毒品
海洛因參包（淨重零點陸玖公克），第二級毒品安非他命陸包（
驗餘含陸只塑膠袋及拾貳張標籤紙毛重共計玖點伍陸柒公克）、
第二級毒品安非他命玖包（毛重拾玖點壹公克），均沒收銷燬之
；扣案之電子秤壹個、行動電話肆支、門號ＳＩＭ卡玖張、塑膠
鏟管貳支、分裝袋壹大包，均沒收；電話號碼0000000000號行動
電話壹具（含ＳＩＭ卡壹張）沒收之，如全部或一部不能沒收時
，追徵其價額；販賣第一級毒品所得共計新臺幣柒萬捌仟伍佰元
及販賣第二級毒品所得共計新臺幣伍仟元均沒收，如全部或一部
不能沒收時，以其財產抵償之。
    犯罪事實
一、乙○○原係彰化縣警察局溪湖分局警員，負責偵辦毒品案件
    ，其因故於89年12月31日離職後，明知海洛因為毒品危害防
    制條例第2條第2項第1款之第一級毒品，安非他命為同條項
    第2款之第二級毒品，均不得非法販賣或意圖販賣而持有，
    竟自民國91年間起，分別基於販賣第一級毒品海洛因、販賣
    第二級毒品安非他命以營利之概括犯意，連續販賣第一級毒
    品海洛因、第二級毒品安非他命予下述之人：
  (一)自91年間起，在乙○○位於彰化縣二林鎮○○路420號住處
    所經營之「紫玉軒茶壺藝品店」，連續販賣海洛因予甲○○
    2次，1次新臺幣 (下同)1 千元，1次7千5百元，共計得款8
    千5百元。
  (二)自92年2月間起，在上址「紫玉軒茶壺藝品店」，以每包1千
    元之價格，連續販賣海洛因予丁○○2次，得款2千元。
  (三)於92年1月間起，在上址「紫玉軒茶壺藝品店」，以每次1千
    元之價格，連續販賣海洛因予丙1（年籍詳卷）2次，得款2千
    元。
  (四)自92年2、3月間起，在彰化縣二林鎮麥當勞速食店附近、警
    察局附近廟邊路上，以每包1千元之價格，連續販賣安非他
    命予謝禮文2次，得款2千元。
  (五)於92年3月16日上午10時許， 在彰化縣二林鎮○○里○○路
    二林枝仔冰城前，以每包1千元之價格，販賣海洛因予陳財
    明1次，得款1千元。
二、嗣丁○○因施用毒品而無法正常工作，且已無資力再購買毒
    品，乙○○遂與丁○○基於共同販賣海洛因以牟利之概括犯
    意聯絡，以每日1千5百元之工資及免費供應丁○○施用毒品
    等條件，於92年2月間僱用丁○○為其販賣海洛因，乙○○
    並於92年2月22日交付丁○○門號0000000000號行動電話為
    聯絡工具，與欲購買毒品之人接洽，而連續為下列行為：
  (一)於下述時、地販賣海洛因予陳財明、陳進國、吳忠憲、陳柏霖
    、林建宏等人：
  1.自92年2月22日起，至92年3月12日之前某日止，在彰化縣二
    林鎮至陽宮旁之二林國中及大興農超市停車場等處，以每包
    1 千元之價格，連續販賣第一級毒品海洛因予吳忠憲6次（
    吳忠憲約每3天購買1次，每次購買1包），共得款6千元。
  2.自92年2月間某日起，至92年3月12日之前某日止，在彰化縣
    二林鎮大興農超市停車場、二林鎮○○路、二林鎮○○路中
    國石油加油站前等處，以每包1千元之價格，連續販賣第一
    級毒品海洛因予陳財明10次，每次1包，共得款1萬元。
  3.自92年2月間某日起，至92年3月初某日止，在彰化縣二林鎮
    大興農超市停車場及光田驗車廠前等處，以每包1千元之價
    格，連續販賣第一級毒品海洛因予陳進國5次，每次1包，共
    得款5千元。
  4.自92年2月間某日起，至92年3月12日之前某日止，在彰化縣
    二林鎮二林國中及斗苑路麥當勞速食店等處，以每包1千元
    之價格，連續販賣第一級毒品海洛因予林建宏3次，每次1包
    ），共得款3千元。
  5.自92年2月間某日起，至92年3月12日之前某日止，在彰化縣
    二林鎮大興農超市停車場及斗苑路麥當勞速食店等處，以每
    包1千元之價格，連續販賣第一級毒品海洛因予陳柏霖9次，
    每次1包，共得款9千元。
 (二)、乙○○另與丁○○基於共同意圖販賣而持有第二級毒品安
     非他命之犯意聯絡，於92年3月12日上午，在乙○○上開住
     處，由乙○○交付9包安非他命（毛重19.1公克）予丁○○
     以供販賣，而共同意圖販賣而持有第二級毒品安非他命，
     惟丁○○尚未售出，即於92年3月12日下午3時30分許，在
     彰化縣二林鎮○○路171號「豪蘭迪汽車旅館」201室為警
     查獲，並扣得該9包安非他命（毛重19.1公克），另扣得﹝
     乙○○所交付予丁○○販賣之海洛因33包（驗餘淨重15.25
     公克）﹞。
三、丁○○於上開時、地為警查獲後，於警局趁機將上開門號00
    00000000號手機交予其妻李蘭梅，約經過3天，乙○○即派
    遣不詳男子向李蘭梅拿回上開門號手機。在丁○○為警查獲
    後，甲○○因施用毒品成癮而無法戒除，復因家庭經濟問題
    ，急需工作賺錢，乙○○遂與甲○○基於共同販賣海洛因、
    安非他命之概括犯意聯絡，由乙○○以每星期7千元之工資
    及免費供應甲○○施用毒品，自92年3月15日後某日起僱用
    甲○○與其共同販賣毒品海洛因及安非他命，並自92年3 月
    31日起，以每月6千元之租金，向彰化縣二林鎮○○路○段
    357號「玉晶大飯店」承租6樓608室旅館房間供甲○○居住
    ，而甲○○即以乙○○所交付之門號0000000000號及其本身
    所有之門號0000000000號等手機為聯絡工具，與欲購買毒品
    之人接洽後，連續為下列行為：
  (一)於下述時、地，販賣第一級毒品海洛因予陳財明、陳進國、
    吳忠憲、陳柏霖及林建宏等人：
    1.自92年3月15日後某日起，至92年5月7日之前某日止，在
      彰化縣二林鎮○○路玉晶大飯店後方空地及東鑽遊樂場前
      等處，以每包1千元之價格，連續販賣第一級毒品海洛因
      予陳財明10次，每次1包，共得款1萬元。
    2.自92年3月底某日起，至92年5月7日之前某日止，在彰化
      縣二林鎮○○街藍虹幼稚園旁等處，以每包1千元之價格
      ，連續販賣第一級毒品海洛因予陳進國5次，每次1包，共
      得款5千元。
    3.自92年3月15日後某日起，至92年5月7日之前某日止，在
      彰化縣二林鎮○○路東鑽遊樂場前等處，以每包1千元之
      價格，連續販賣第一級毒品海洛因4次予吳忠憲，每次1包
      ，另在二林鎮○○路與自強街之阿周羊肉店前以1千元販
      賣1包海洛因予吳忠憲1次，共得款5千元。
    4.自92年3月19日後某日起，至92年5月7日之前某日止，在
      彰化縣二林鎮○○路麥當勞速食店前等處，以每包1千元
      之價格，連續販賣第一級毒品海洛因予陳柏霖8次，每次
      1包，共得款8千元。
    5.自92年3月15日後某日起，至92年5月7日之前某日止，在
      彰化縣二林鎮○○路麥當勞速食店、斗苑路圖書館等處，
      以每包1千元之價格，連續販賣第一級毒品海洛因予林建
      宏4次，每次1包，共得款4千元。
  (二)另自92年3月15日後某日起，至92年5月7日之前某日止，在
    彰化縣二林鎮○○路麥當勞速食店等處，以每包1千元之價
    格，連續販賣第二級毒品安非他命予謝禮文3次，每次1包，
    共得款3千元。
四、乙○○仍基於同一販賣第一級毒品、第二級毒品之概括犯意
    ，將海洛因13包（淨重397.05公克）、安非他命6包（驗餘
    含6個塑膠袋及12張標籤紙毛重共計9.567公克）、大麻1包
    （淨重8.2公克）、大麻種子13顆 (被告持有第二級毒品大
    麻及大麻種子部分業經本院前審判決確定)、連同其所有供
    販賣毒品所用之電子秤1個、行動電話4支、門號ＳＩＭ卡9
    張、塑膠鏟管2支、玻璃吸管1支、分裝袋1大包，及現金8千
    4百元（尚無法證明係販賣毒品所得），放置在其日常所使
    用之黑色手提包中，於92年5月7日前某時，攜往甲○○所居
    住之上開旅館房間，藏放於該房間之天花板上，供甲○○販
    賣之用。嗣經警接獲線報，於92年5月7日14時30分許，撥打
    甲○○所使用之門號0000000000號手機，佯稱欲向甲○○購
    買海洛因，雙方約定在彰化縣二林鎮○○路與大成路交岔口
    交易，待甲○○出現，喬裝之警員即拿出1千元交予甲○○
    ，待甲○○從身上拿出海洛因1小包（毛重0.5公克）時，喬
    裝之警員隨即表明身分，並當場查獲該包海洛因，及甲○○
    用以聯繫販賣毒品之0000000000號行動電話，甲○○該次販
    賣第一級毒品之行為，因而未遂。隨後警方於帶同甲○○回
    警局製作筆錄時，另在甲○○口腔內查獲甲○○自己欲施用
    之2包海洛因（此2包海洛因，與上開1包海洛因混合後送鑑
    定，驗餘淨重0.69公克，包裝重0.83公克），再經甲○○同
    意後，至甲○○居住之玉晶飯店608室，查獲乙○○藏放於
    天花板上之黑色手提袋1個及該袋內之物品，經甲○○於警
    詢時供出其係受僱於乙○○販賣毒品，而查獲上情。
五、案經彰化縣警察局二林分局報請台灣彰化地方法院檢察署檢
    察官偵查起訴暨移送本院併案審理。
    理 　　 由
一、訊據上訴人即被告（下稱被告）乙○○矢口否認有何販賣第
    一級毒品海洛因及第二級毒品安非他命之犯行，辯稱：伊並
    未販賣毒品予他人，只有因丁○○、甲○○一時欲施用毒品
    不方便，而以成本價賣給他們二人，但未提供行動電話給丁○○、甲○○與伊共同販賣毒品，亦未拿安非他命供丁○○
    販賣，而玉晶大飯店608室非伊所承租，警方於玉晶大飯店
    608室所扣得之物，均非伊所有云云。
二、被告乙○○單獨販賣毒品部分：
  (一)證人甲○○於92年5月7日偵查中證稱：我開始就跟黃（指乙○○）買，我跟黃認識約有一、兩年了‥‥從認識黃的時候
    ，跟黃買毒品，‥‥若錢足夠一次就買（指毒品）比較多最
    多會一次買到半錢多，最窮的時候就用欠的。 2.0是半錢，
    約7仟5等語（見3921號偵查卷第67頁反面至68頁反面）；於
    原審證稱：我都在他住的地方跟他買，約從一年前開始跟他
    買海洛因，多的時候，約幾千元等語（見原審卷第28頁）、
    復證稱：自91年左右開始向乙○○買毒品，買到被查獲為止
    ，次數很多。我只有買海洛因，每次購買金額不一定，最貴
    曾經買到7千5百元等語（見原審卷第117頁），其於本院審
    理時亦具結證稱：有向被告買過海洛因，購買金額不一定，
    最少應該是3千元，詳情已不太記得，好像沒有向被告買過
    安非他命，（問：你於原審證稱只向被告買過海洛因，有何
    意見？）那就是買過海洛因而已。(問: 最少向被告買過海
    洛因幾次？)應該是2、3次，因時間已久忘記了。(你於原審
    證稱最貴買到7千5百元，有何意見？)應該就是這樣，另1
    次好像是1千元，但記得不是很清楚等語（本院上更(一)卷二
    第55頁），證人甲○○關於其向被告購買海洛因之次數雖前
    後所證不一，惟關於其確曾向被告購買海洛因一節，則前後
    所證始終如一，按吸毒之人為毒所困，因吸毒致傾家蕩產本
    不足為奇，沈於毒害之人，尚能清楚或正確切記其吸毒或購
    毒之次數，反屬怪異之事，證人甲○○就其向被告購毒之次
    數前後所證既有出入，爰採其最有利於被告之證述，認其向
    被告購買海洛因之次數為2次，其金額1次為1千元，另1次為
    7千5百元，共計8500元。且所購買的毒品只有海洛因，而無
    安非他命。
  (二)證人丁○○於警詢時證稱：我於92年2月初，至彰化縣二林
    鎮○○里○○路○段420號乙○○所經營紫玉軒精品店購買
    海洛因、安非他命．‥‥我每次向乙○○購買海洛因、安非
    他命時，均是自己至乙○○二林鎮○○里○○路○段420號
    找乙○○購買，每次均向乙○○購買海洛因、安非他命各乙
    小包，以新臺幣壹仟元在乙○○處交易等語（見3921號偵查
    卷第96、97頁）；於原審證稱：(問：曾向乙○○購買毒品
    ？) 是，買海洛因，是從92年2月間開始買，我也都是在他
    （指乙○○）家交易等語（見原審卷第30頁）、復證稱：92
    年2 月間，有2千就買2千，有1千就買1千，買了2、3次而已
    等語（見原審卷第117頁）。其雖於本院審理時證稱：其不
    是向被告買，是麻煩被告幫其買海洛因2、3次，可能是買2
    次，都是以千元為單位等語（本院上更(一)卷二第4頁），惟
    與其上開原審2次具結之證詞不符，其嗣後翻異前詞，尚不
    足為有利被告之認定。另其雖於警詢證稱每次均向乙○○購
    買海洛因、安非他命各1小包1000元，惟其於法院審理時則
    均證稱是買海洛因，而未證稱亦有購買安非他命，參諸丁○○若同時購買海洛因及安非他命各1小包，價格當不僅只有1
    千元，從而本院認其應只向被告購買海洛因，而未購買安非
    他命。而依其所證向被告購買海洛因毒品之次數及數量，亦
    採其最有利於被告之證述，認其向被告購買海洛因之次數為
    2次，每次1千元，共計2千元。
  (三)證人Ａ1於92年7月4日偵查中證稱：我那時聽 (筆錄誤載為
    跟)一個名叫大尾的人講說黃 (指被告)有在賣，所以就直接
    去二林大成路420號藝品店去買，叫紫玉軒茶行。大尾是在
    去年（指91年）下半年介紹的‥‥去年開始，大尾跟我說完
    過不到1個禮拜其即親自去買了。‥‥一個禮拜至少2次至3
    次．‥‥從去年底買到今年過年後，跟他買了10次以上。每
    次都買1千、2千不等，2千比1千的大包等語（見3921號偵查
    卷第161、162頁）；其於92年3月6日偵查中證稱：92年1月
    初伊曾2次到乙○○家，要向阿平拿毒品海洛因，結果阿平
    不在，就有男子從窗戶各拿1包給伊，伊把錢放在窗戶那交
    給他，第一次買1包2千元，第二次也是1包2千元，二次都各
    買2千元，該男子是側面看監視器將毒品交給伊，伊從他側
    面看他是像乙○○等語（見3921號偵查卷第173頁反面）。
    雖證人Ａ1於本院具結證稱：伊有向被告撥用毒品，當時伊
    有要拿錢給他，但他說不用錢，拿過3、4次左右，約1千元
    的量，伊是向他講要1千元的毒品，但他向伊說拿回去用，
    不用錢，伊確實有跟他買海洛因，拿錢給他，但他說不要，
    並把錢還給伊云云 (本院上更(一)卷二第60頁)，惟經本院質
    以其與被告之關係，其則證稱，被告曾當過警察，而其是吸
    毒者，其因毒癮發作，去他家向他講要買毒品，他交給其毒
    品，但稱不用錢等語，顯見其與被告之關係僅係離職警察與
    毒犯之關係，並非至親好友，而海洛因毒品係量少價昂之違
    禁物品，謂被告竟願將毒品海洛因對其無償轉讓，亦顯無足
    以讓人相信之理由，是其嗣後所為翻異顯無足採，至於其向
    被告所購數量及次數，亦採其最有利於被告之證述，認其向
    被告購買海洛因之次數為2次，每次1千元，共計2千元。
  (四)證人謝禮文於92年6月5日偵查中證稱：安非他命是向甲○○
    及一位胖胖禿頭的男子（忘記他名字了）買的。從（92年）
    2、3月時開始買，一開始是向那個男的買，要就打電話給他
    ，電話中說要買「糖仔」1仟元，「糖仔」就是安非他命。
    時間、地點對方決定，都約在二林麥當勞附近。‥‥除了麥
    當勞外，還有一次是在路上交貨。‥‥第一次交貨是在路上
    ，警察局附近的廟邊，廟的名字忘記了。‥‥一次都買1仟
    元，買一次可吸一至二次。‥‥（（提示：乙○○照片）是
    否為賣毒品給你的人？）是他，他開的白色車，普通新，交
    貨時我有看到他整個臉等語（見39 21號偵查卷第81頁反面
    至83頁反面）。於原審審理時證稱：約自92年2、3月開始跟
    被告乙○○買，約買至4月。彼等都約在二林鎮麥當勞附近
    。‥‥跟他本人買2、3次等語（見原審卷第55頁）。爰亦採
　　其最有利於被告之證述，認其向被告購買海洛因之次數為2
　　次，每次1千元，共計2千元。
  (五)證人陳財明於警詢時證稱：其每次以新台幣壹千元購買乙包
    海洛因，乙包約施打三次左右。其共向乙○○購買一次第一
    級毒品海洛因，是92年3月16日上午10時許，乙○○接聽電
    話後約定在二林鎮○○里○○路二林枝仔冰城前交易海洛因
    ，這一次是乙○○親自拿海洛因與其交易（見5829號偵查卷
    第23頁）。於偵查中證稱：伊於92年3月16日在二林照西路
    枝仔冰城前跟被告乙○○買過1次毒品，這次是乙○○親自
    拿給伊。‥‥伊二次（按其中一次係由甲○○交貨）各買1
    仟元，都是買海洛因等語（見5829號偵查卷第30、3 1頁）
    。證人陳財明於原審92年度訴字第877號丁○○、甲○○違
    反毒品危害防制條例案件（以下均稱另案）92年8月12日審
    理時證稱：其只跟被告乙○○交易過1次海洛因，是在丁○○被捕後2天，其打同1支電話，就換成乙○○接聽等語明確
    。
  (六)依證人甲○○、丁○○、丙1、謝禮文所述之情節，對於購買
    毒品之時間、次數，容或有些許差異，然因人之記憶有限，
    證人亦未能預料將來會為此作證，理當不會詳記交易之數量
    ，故無法為確切之證述，此益徵上開證人應無誣陷被告之故
    意，是難以遽認渠等之證述有瑕疵而無可採信。
三、被告乙○○與丁○○共同販賣海洛因及意圖販賣而持有安非
    他命部分：
  (一)被告乙○○與丁○○共同販賣海洛因部分：
  1、丁○○於92年6月13日警詢時即坦承：伊從92年2月15日起
     在乙○○之住處幫忙送毒品給購買者，92年2月22日起，乙○○將門號0000000000號手機交給伊使用幫忙販毒，伊自
     92年2月22日開始使用該支電話，至同年3月12日被警察查
     獲為止，乙○○每天給伊1千5百元工資，並免費提供海洛
     因及安非他命供伊吸食。伊是向乙○○購買毒品而認識，
     乙○○向伊說，伊吸食毒品生活困苦，要不然就幫其送毒
     品，吸食毒品由其免費提供之，伊有販賣海洛因給陳進國
     、吳忠憲、黃南進、陳柏霖及陳財明等人，購買者先打
     0000000000號行動電話與伊聯絡，商談交易地點後，伊再
     至乙○○住處取得毒品，交易後所得現金，伊立即拿給乙○○等語（見偵字第5829號卷第15頁反面）；於同日偵查
     時亦自承：其在警詢時並未被刑求，所述均實在，伊是從2
     月22日那幾天開始使用0000000000號行動電話，因伊幫乙○○送毒品，乙○○將該支行動電話交給伊使用，如有人
     要買，伊就去他家把毒品拿出去。之前係向他買毒品，開
     始幫他送貨後就不用錢了，想吸就有，安非他命或海洛因
     都有，伊因為吸毒吸到沒有錢，才幫他送，吸毒就不用錢
     ，他1天還給伊1千多元 (指工資)。3月12日在汽車旅館被
     查獲的毒品是乙○○拿給伊準備要賣的，陳進國有向伊買
     過毒品，從92年2月20幾日開始跟伊買海洛因，1次1千元；
     伊亦曾拿海洛因去給陳財明，陳財明從92年2月底開始，1
     次買1千元，陳進國與陳財明約2至3天打1次電話，向伊買
     毒品等語不諱（見偵字第3921號卷第101至105頁）；而
     0000000000號之電話確係被告乙○○於過年前後（應係農
     曆年）交給丁○○，丁○○當時僅使用該支電話，嗣丁○○經警查獲（即92年3月12日）後，在警察局時將該支電話
     交給其妻李蘭梅，約三天後，即有一位陌生人向李蘭梅取
     回該支電話等情，亦據證人李蘭梅於偵訊時證述屬實（見
     偵字第3921號卷第92頁反面、93頁），而丁○○於92年3
     月12日為警在彰化縣二林鎮○○路171號「豪蘭迪汽車旅館
     」201室起獲之白粉33包，經送請法務部調查局鑑定結果，
     均係第一級毒品海洛因無訛，淨重共15點25公克，此有法
     務部調查局92年5月6日調科壹字第140009197號鑑定通知書
     1紙附於另案卷內足參（見偵字第2404號卷第91頁），足徵
     被告確有僱用丁○○為其販買毒品之情事。
     證人丁○○雖於本院具結證稱：（問：對於你於警詢中曾
     供稱有送海洛因給黃南進、吳忠憲、陳財明、陳進國等人
     ，有何意見？）這些人有來找我要買毒品，他們拿錢給我
     要我替他們買，我就將錢交給乙○○，請乙○○幫我調貨
     ，詳細時間我已不記得云云（本院上更(一)卷二第4頁），與
     其上開證述不符，亦與下述證人之證詞不符，顯係避就迴
     護之詞，應以其先前之證詞為可採。
  2、證人陳財明、陳進國、吳忠憲、陳柏霖、林建宏等人確有
     向丁○○購買海洛因等情，亦據渠等分別證述如下：
    (1)證人陳財明於92年4月24日警詢時證稱：海洛因係向丁○○購買的，1千元購得1小包，伊係撥打0000000000號之行
      動電話予丁○○，商談購買毒品之事，伊自92年1月初開
      始向丁○○購買毒品，前後共購買15次左右，約定在彰化
      縣二林鎮大興農超市前停車場、二林鎮○○路中國石油加
      油站前等處交易等語（見偵字第5831號卷第18頁）；於92
      年4月24日偵訊時證稱：伊係撥打0000000000號之行動電
      話予丁○○，聯繫購買海洛因，自92年1月初開始向丁○○購買，1次買1包，價錢1千元，1包可以吸4次，使用2天
      ，前後共購買十幾次，是在彰化縣二林鎮大興農超市、二
      林鎮○○路、二林鎮○○路中國石油加油站前交易等語（
      見偵字第2404號卷第57、58頁）；於原審92年8月12日審
      理時證稱：伊自91年12月至92年5月止，有施用海洛因，
      有向被告丁○○買很多次的海洛因，1次購買3千至5千元
      等語（見原審第877號卷第82、83頁）。雖其證稱係自92
      年1 月初起即撥打0000000000號之行動電話與丁○○連絡
      購買毒品，惟該電話係被告於92年2月22日始交給丁○○
      使用已如前述，該證人關於其開始向丁○○購買海洛因之
      時間，所證顯然有誤，應係出於其記憶錯誤所致，併此敘
      明。
    (2)證人陳進國於92年4月23日警詢時證稱：伊係向丁○○購
      買海洛因，每包1千元，約0.4公克，伊係撥打0000000000
      號之行動電話予丁○○聯繫，商談購買毒品之事，共向丁○○購買6次海洛因，在彰化縣二林鎮大興農超市停車場
      購買4次，另在二林鎮光田驗車場前購買2次等語（見偵字
      第5831號卷第15頁）；於92年4月28日偵訊時證稱：伊自
      92 年1月初開始向丁○○購買海洛因，1星期吸2次，交易
      地點係丁○○選定，有在彰化縣二林鎮大興農超市、光田
      驗車場旁，1次都買1千元，前後共購買5次海洛因，最後1
      次吸食毒品係在3月初，嗣因找不到丁○○即未再吸用毒
      品等語（見偵字第2404號卷第66頁反面至67頁反面）。雖
      其證稱係自92年1月初起撥打0000000000號之行動電話與
      丁○○連絡購買毒品，惟該電話係被告於92年2月22日始
      交給丁○○使用已如前述，該證人關於其開始向丁○○購
      買海洛因之時間，所證顯然有誤，應係出於其記憶錯誤所
      致，併此敘明。
    (3)證人吳忠憲於92年5月1日警詢時證稱：伊係向阿興的男子
      購買海洛因，每包1千元，約0.4公克，阿興即丁○○，伊
      係撥打0000000000號之行動電話予丁○○，商談購買毒品
      之事，自91年11月份開始向丁○○購買海洛因，共買幾次
      已忘記，約2天即向丁○○購買1次海洛因，由丁○○選定
      交易地點，伊每次購買1包，地點在彰化縣二林鎮至陽宮
      及大興農超市停車場等語（見偵字第5831號卷第21頁）；
      於92年5月1日偵訊時證稱：伊第1次係經由朋友聯絡，在
      二林鎮至陽宮向丁○○購買海洛因，之後丁○○留
      00000000 00號之行動電話號碼給伊，伊則撥打該電話向
      丁○○購買海洛因，伊每次買1包，價格1千元，給現金，
      2至3天購買1次等語（見偵字第2404號卷第74頁反面、75
      頁）；於92 年5月2日偵訊時證稱：伊兩、3天即向丁○○
      購買1次海洛因，剛開始不是打0000000000號之電話，之
      前用以聯絡之電話號碼已忘記，交易之時間、地點均係由
      丁○○決定，第1次約在至陽宮旁之二林國中等語（見偵
      字第2404號卷第80頁）。雖其曾證稱係自91年11月起開始
      向丁○○購買毒品，惟亦供明剛開始其並非撥打00000000
      00號行動電話與丁○○連絡購買毒品，而本院認丁○○係
      自92年2月間始受僱被告販賣毒品，並自92年2月22日起由
      被告交付0000000000號行動電話供其毒品交易連絡使用，
      故被告與丁○○共同販賣毒品予吳忠憲之時間應係自92
      年2月間起，併此敘明。
    (4)證人陳柏霖於92年5月16日警詢時證稱：伊於92年2、3月
      間，以自己之0000000000號電話，撥打0000000000號之行
      動電話向丁○○購買海洛因，交易的地點由丁○○指定，
      約在二林鎮大興農超市停車場，或二林鎮麥當勞前，每次
      購買1包，價錢1千元，共購買9次等語（見偵字第5831號
      卷第27、28頁）；於92年5月16日偵訊時證稱：伊打電話
      給丁○○，再由丁○○約定交易地點，大都約在二林鎮大
      興農超市停車場，或二林鎮麥當勞前，1至2天買1次，1次
      買1千元等語（見偵字第2404號卷第100頁）；於92年8月
      12日原審時證稱：伊自92年2月至5、6月止，是撥打0927
      該支電話向丁○○及小雅購買海洛因，約2、3天購買1 次
      ，每次1千元，之前是向丁○○購買，之後有一段期間沒
      有人接電話，又過一段期間就變成小雅接的電話，伊是在
      後段的時候才向小雅購買等語（見原審877號卷第80、81
      頁）。
    (5)證人林建宏於92年7月10日偵訊時證稱：伊自92年2月份起
      ，開始撥打0000000000號之行動電話向丁○○買海洛因，
      1個禮拜會買1次，1次買1包、1千元，在二林鎮二林國中
      、麥當勞等地交易，共向丁○○買過3次等語（見偵字第
      5831號卷第42頁至43頁反面）。
    (6)按證人之陳述有部分前後不符，或相互間有所歧異時，究
      竟何者為可採，法院仍得本其自由心證予以斟酌，非謂一
      有不符或矛盾，即應認其全部均為不可採信（最高法院74
      年臺上字第1599號判例參照）。雖上開證人陳財明、陳進
      國、吳忠憲、陳柏霖對於向被告丁○○購買海洛因之次數
      、數量、時間等細節所供或有出入，而無法完全確定，然
      渠等確有向丁○○購買海洛因，前後所供均相一致，況人
      之記憶有限，常隨時間之經過而有所遺忘，且上揭證人於
      向丁○○購買毒品之時，原未預期將於日後指述丁○○之
      犯行，自不能期待證人刻意記憶各項細節，則上揭證人事
      後回憶難免略有模糊之處，自不能因其等指述之細節略有
      不同，即認其等證言不足採。再徵諸證人陳財明、陳進國
      、吳忠憲、陳柏霖及林建宏與丁○○並無怨隙，應無蓄意
      構陷之理；而證人陳財明、陳進國、吳忠憲、陳柏霖確實
      於92年2、3月間，有分別使用門號0000000000號、000000
      0000號、0000000000號、0000000000號行動電話，與丁○○所使用之門號0000000000號行動電話進行通聯之紀錄，
      此有門號0000000000號行動電話自92年2月1日起至92年3
      月12日止之通聯紀錄乙份附於另案卷可按（見另案彰化縣
      警察局二林分局函卷宗），均足徵上開證人以上所述，應
      堪採信。
    (7)因上揭證人就渠等向丁○○購買毒品之次數、金額均無從
      詳為確認，本於罪疑唯輕有利於被告之原則，本院乃就渠
      等歷次證詞中所供，採認其中次數最少、金額最低者，以
      此最有利之原則來認定被告與丁○○共同販賣之次數及計
      算其犯罪所得如下：
      販賣予證人陳財明之部分：
        據證人陳財明上開供述，其向丁○○購買之次數或為15
        次，或為10幾次；金額或為1千元，或為3千至5千元，
        本院依最有利於丁○○之原則計算，認丁○○係販賣10
        次海洛因予陳財明，每次1包、每包1千元，共得款1萬
        元。
      販賣予證人陳進國之部分：
        據證人陳進國上開供述，其向丁○○購買之次數或為6
        次，或為5次，本院依最有利於被告丁○○之原則計算
        ，認丁○○係販賣5次海洛因予陳進國，每次1包、每包
        1千元，共得款5千元。
      販賣予證人吳忠憲之部分：
        據證人吳忠憲上開供述2、3天即購買1次，及被告係自
        92 年2月22日始交付行動電話予丁○○用供連絡毒品交
        易，迄92年3月12日丁○○為警查獲止，本院依最有利
        於丁○○之原則計算，認丁○○係自92年2月22日起至
        92年3月12日間某日止，每3天販賣海洛因1次予吳忠憲
        ，每次1包、每包1千元，共販賣6次，得款6千元。
      販賣予證人陳柏霖之部分：
        據證人陳柏霖上開供述，其向丁○○購買之次數或為9
        次，或為1至2天買1次，或為2至3天買1次，參以丁○○
        於92年3月12日即經警查獲，本院依最有利於丁○○之
        原則計算，認丁○○係販賣9次海洛因予陳柏霖，每次1
        包、每包1千元，共得款9千元。
      販賣予證人林建宏之部分：
        據證人林建宏上開供述，其向丁○○共購買3次海洛因
        ，每次1包、每包1千元，丁○○共得款3千元。
      綜上，丁○○販賣海洛因予陳財明、陳進國、吳忠憲、
        陳柏霖、林建宏等人，共計得款3萬3千元。
    按我國查緝販賣毒品海洛因、安非他命執法甚嚴，對於販賣
    海洛因、安非他命者尤科以重度刑責，又販賣海洛因、安非
    他命既係違法行為，當非可公然為之，亦無公定價格，且容
    易分裝並增減份量，而每次買賣之價量，可能隨時依雙方關
    係深淺、資力、需求量及對行情之認知、來源是否充裕、查
    緝是否嚴謹、購買者被查獲時供述購買對象之可能風險之評
    估等情形而異其標準，非可一概而論；販賣之利得，除被告
    坦承犯行或價量俱臻明確外，委難察得實情，販賣之人從價
    差或量差中牟利之方式雖異，其意圖營利之販賣行為則同一
    。兼以海洛因、安非他命量微價高，販賣者率有暴利可圖，
    茍非意圖販賣營利，一般人焉有可能甘冒重度刑責而販賣海
    洛因、安非他命，是被告乙○○與丁○○確有販賣海洛因、
    安非他命意圖營利之犯意，均足認定。
  (二)被告乙○○與丁○○共同意圖販賣而持有安非他命部分：
    經查丁○○於92年3月12日為警在彰化縣二林鎮○○路171號
    「豪蘭迪汽車旅館」201室查扣之安非他命9包，係乙○○於
    92年3月12日清晨，在乙○○彰化縣二林鎮○○路1段420號
    之住處，交予丁○○等情，業據丁○○於92年6月17日偵訊
    時坦承在卷（見偵字第3921號卷第108頁），而上開9包毒品
    ，經彰化縣警察局二林分局依聯勤204廠製造之煙毒檢驗Ａ
    包試劑初步檢驗結果，均呈安非他命反應，毛重共19.1公克
    ，亦有該分局查獲涉嫌毒品危害防治條例毒品初步檢驗報告
    單1紙附卷足憑（見偵字第2404號卷第20頁）。參以丁○○
    於92年6月13日偵訊時供稱：92年3月12日在汽車旅館被查獲
    之毒品，係從乙○○那裡拿出來的，如果乙○○要離開久一
    點，就會拿多一點之毒品給伊等語（見偵字第3921號卷第10
    2頁反面）；92年6月17日偵訊時供稱：乙○○如果要出遠門
    ，會連同手機及毒品交給伊，若有人打0000 000000號之電
    話買毒品，電話由伊接聽，就由伊去送交毒品等語（見偵字
    第3921號卷第108頁反面）；況且丁○○於92年7月3日偵訊
    時亦供承其曾幫乙○○販賣安非他命等語（見偵字第3921號
    卷第147頁），此部分雖查無其他證據足以證明丁○○確曾
    販賣安非他命予他人，然以扣案之安非他命分裝成9包，且
    丁○○既係受僱於乙○○販賣毒品，而被告乙○○販賣之毒
    品，復包含安非他命等情觀之，足見被告乙○○將該9包安
    非他命交予丁○○之目的，應係與丁○○基於共同販賣安非
    他命之犯意而為，惟因無證據足以認定被告所交予丁○○之
    上開9包安非他命，係被告一開始即基於販賣之意圖而販入
    ，及其係於何時、何地、以何種價格向何人販入，所販入之
    數量若干，故此部分僅得認定被告係與丁○○共同意圖販賣
    而持有安非他命，尚難遽認被告此部分係意圖營利而販入毒
    品而構成販賣第二級毒品罪，併此敘明。
四、被告乙○○與甲○○共同販賣毒品部分：
  (一)經查甲○○係受僱於被告乙○○，為被告乙○○販賣海洛因
    及安非他命等情，業據甲○○於92年5月7日警詢時坦承：伊
    是替乙○○拿毒品給人家，都是叫伊拿毒品到一特定之地點
    ，然後向對方收錢，再將錢交給他，一星期給伊7千元作為
    酬勞，玉晶大飯店608室亦是他所承租，約租了1個月，租金
    都是他在支付，警方於92年5月17日在60 8室所查扣之毒品
    （安非他命6包、海洛因13包），均係乙○○所有等語（見
    偵字第3921號卷第9頁反面、第10頁）；於92年5月7日偵訊
    時供承：92年5月7日一個男警察撥打000000 0000號之行動
    電話給伊，他（指男警）在電話中說是「江仔」的朋友，他
    要東西，他好像說要海洛因，後來伊與他約在衛生局對面之
    seven eleven見面，伊即帶3包海洛因出去，每1包都規定要
    賣1千元，那3包中有2包是預備留供自己用，伊到約定地點
    看到他時就過去，看到他拿1千元出來，伊就將毒品從口袋
    拿出來，他把錢放在伊手上後就抓住伊，後來警察即逮捕伊
    。乙○○之前係拿0000000000號之電話給伊，之後才使用
    0935(按即0000000000號)之電話，因為伊染上毒癮，又沒有
    經濟能力買毒品，家裡也需要錢，才開始幫乙○○販毒，乙○○一個禮拜給伊7千元，一個禮拜拿1次。如果有人打電話
    叫貨（指毒品），伊就幫乙○○拿出去，伊有時會去乙○○
    家拿毒品，有時乙○○也會拿到玉晶飯店給伊，黃某會拿不
    一定之數量放在伊這邊，伊有時也會吃賣的毒品，乙○○有
    時會放5包、10包不等的毒品在伊處，乙○○放1小包1小包
    的，1包賣1千元，毒品全部賣完後，就將錢交給乙○○，乙○○再給伊毒品，伊如自己用掉毒品，會主動跟乙○○說，
    黃某並未限制伊用幾包毒品，92年5月7日警方在飯店所查扣
    之物品，均是乙○○的，伊不清楚黃某何時放在伊這裡，伊
    不會去翻黃某的包包，5月7日帶3包毒品出去，本來是想要
    去找朋友，並要將其中1包賣給打電話來之人（即警員冒充
    購毒者），另2包留作自己用，該2包原本放在內衣裡，到警
    察局時才塞到嘴巴裡。伊幫乙○○賣過海洛因及安非他命等
    語（見偵字第3921號卷第66頁至第73頁）；於92年6月26日
    偵訊時供稱：0000000000號之電話是乙○○交給伊，000000
    0000號之電話則是伊自己所有，伊大部分是幫乙○○賣海洛
    因，少部分是賣安非他命等語（見偵字第3921號卷第139至
    140頁）。而扣案之海洛因3包 (其中2包係自其嘴巴內所查
    扣)混合後送鑑定結果，均含海洛因成分，驗餘淨重0.69公
    克，亦有法務部調查局之鑑驗通知書在卷可參（見偵字第
    3920號卷第95之1頁）。
  (二)甲○○確有販賣海洛因予證人陳財明、陳進國、吳忠憲、陳
    柏霖、林建宏，及販賣安非他命予謝禮文等人，亦據各該證
    人分別證述如下：
    1.證人陳財明於92年6月5日警詢時證稱：丁○○於92年3 月
      12日經警查獲後，伊即改向小雅購買海洛因，伊係以自己
      之0000000000號電話，撥打0000000000號之行動電話聯繫
      購買海洛因，小雅即是被告甲○○，共向小雅約購買10次
      左右，在二林鎮○○路玉晶大飯店後方空地交易8次左右
      ，在二林鎮○○路東鑽遊藝場前交易2次左右等語（見偵
      字第3921號卷第151頁至152頁）。
    2.證人陳進國於92年6月17日警詢時證稱：92年3月12日被告
      丁○○經警查獲後，伊有再吸食海洛因，伊是撥打0000
      000000號之行動電話予小雅聯絡購買海洛因，小雅即是被
      告甲○○，約向小雅購買5、6次左右，由小雅約定在二林
      鎮○○街藍虹幼稚園旁交易等語（見偵字第3920號卷第12
      5頁）；於92年7月4日偵訊時證稱：伊從92年3月底左右，
      以自己之0000000000號電話，撥打0000000000號之電話，
      向甲○○購買毒品，約1至2天購買1次，每次都買1千元等
      語（見偵字第3921號卷第153頁至154頁）。
    3.證人吳忠憲於92年5月1日警詢時證稱：丁○○於92年3 月
      12日經警查獲後，約隔3天，該0000000000號之行動電話
      變成乙名小雅之女子所持有，事後伊均與小雅聯繫購買海
      洛因等語（見偵字第5831號卷第21頁反面）；於92年5月1
      日偵訊時證稱：伊2、3天即向小雅購買1次海洛因等語（
      見偵字第2404號卷第75頁反面）；於92年5月7日警詢時證
      稱：伊自91年11月份起，均是向丁○○購買毒品，丁○○
      經警查獲後，才改向甲○○購買毒品，伊共向甲○○購買
      5次毒品，交易地點是甲○○指定，伊再依指示之地點前
      往交易，在二林鎮東鑽遊藝場交易4次，在二林鎮○○路
      與自強街之阿周羊肉店前交易1次等語（見偵字第3921號
      卷第14頁反面）；於92年5月12日偵訊時證稱：小雅即是
      甲○○，伊每次均買1千元，2至3天買1次等語（見偵字第
      3920號卷第60頁反面、61頁）。
    4.證人陳柏霖於92年5月16日警詢時證稱：伊所施用之海洛
      因係向丁○○及甲○○ (小雅)二人所購買，小雅即係甲○○，伊每次均以自己之0000000000號電話，撥打000000
      0000號之行動電話，聯繫購買海洛因，92年2、3 月份是
      丁○○在使用上開行動電話，丁○○於92年3月12 日為警
      方查獲後，伊打上開手機購買海洛因時，該手機改由甲○○在使用，伊之海洛因也是向甲○○購買，伊與甲○○聯
      繫後，再由甲○○指定地點交易海洛因，均約在二林鎮○○路麥當勞前，每次購買1包，價錢1千元，共購買9次左
      右等語（見偵字第5831號卷第27頁至28頁）；於92年5月
      16日偵訊時證稱：伊之前係向丁○○購買海洛因，後來改
      向小雅，大約是92 年3月中旬丁○○被抓後一個禮拜左右
      ，改向小雅購買毒品，小雅均約在二林鎮麥當勞前交易，
      伊跟小雅沒有什麼關係，只有購買毒品時才會打電話給她
      等語（見偵字第2404號卷第101頁至102頁）；於92年8月
      12日原審時證稱：伊自92年2月初至5、6月止，有施用海
      洛因，伊是撥打0927該支行動電話，向丁○○及小雅購買
      海洛因，約2、3天購買1次，每次1千元，之前是向丁○○
      購買，之後有一段期間沒有人接電話，又過一段期間就變
      成小雅接的電話，伊是在後段的時候才向小雅購買等語（
      見原審877號卷第80、81頁）。
    5.證人林建宏於92年7月10日偵訊時證稱：伊都吸食海洛因
      是向小雅及另一位男子所購，撥打0000000000號該支電話
      ，剛開始是那位男子賣給伊，後來伊撥打0000000000號該
      支行動電話時，變成女生接，伊與小雅都約在二林鎮○○
      路圖書館、麥當勞前交易毒品海洛因，共向她買過4次，
      小雅即是甲○○等語（見偵字第5831號卷第42頁、43 頁
      反面、44頁）。
    6.證人謝禮文於92年6月3日警詢時證稱：伊於92年3、4月間
      ，以自己之0000000000號電話，撥打甲○○所持有之0000
      000000號電話，洽談購買安非他命之事，再由甲○○指定
      在二林鎮○○路麥當勞前交易安非他命，每次購買1小包
      、價錢1千元等語（見偵字第3921號卷第75頁至76頁）；
      於92年6月5日偵訊時證稱：伊所吸用之安非他命係向甲○○及一位胖胖禿頭的人（按即乙○○）購買的，一開始係
      先向乙○○購買，自92年2、3月間才跟甲○○購買，1次
      買1 千元，都是買安非他命，約在麥當勞前面交易，大約
      十幾天向被告甲○○買1次等語（見偵字第3921號卷第80
      至86 頁）；於92年8月12日原審時證稱：伊是吸用安非他
      命，撥打0000000000號之電話購買毒品，自92年2、3月至
      5、6月左右約購買6次毒品，向甲○○、乙○○各購買3
      次，1包1千元等語（見原審877號卷第70、71頁）。
    7.上開證人陳財明、陳進國、吳忠憲、陳柏霖對於向甲○○
      購買海洛因之次數、數量、時間等細節所供或有出入；及
      證人謝禮文對於其向甲○○購買安非他命之時間前後所供
      亦略有出入，而均無法完全確定，然渠等確有向甲○○購
      買海洛因、安非他命，前後所供均相一致，況人之記憶有
      限，常隨時間之經過而有所遺忘，且上揭證人於向甲○○
      購買毒品之時，原未預期將於日後指述甲○○之犯行，自
      不能期待證人刻意記憶各項細節，則上揭證人事後回憶，
      難免略有模糊之處，自不能因其等指述之細節略有出入，
      即認證言不足採。況證人陳財明、陳進國、吳忠憲、陳柏
      霖、林建宏及謝禮文與甲○○並無怨隙，應無蓄意構陷之
      理；又依卷附之門號0000000000號行動電話自92年3月12
      日起至92年5月1日止之通聯紀錄，證人陳財明、陳進國、
      吳忠憲、陳柏霖及謝禮文於92年3、4月間，確實有分別使
      用門號0000000000號、0000000000號、0000000000號、
      0000000000號、0000000000號行動電話，與被告甲○○所
      使用之門號0000000000號行動電話互相聯繫，益徵上開證
      人所述應堪採信。
    8.而扣案之結晶粉末，前經本院送請行政院衛生署管制藥品
      管理局檢驗結果，均檢出甲基安非他命成分，有該局管檢
      字第0940003328號函附卷可稽（見本院前審卷三第105頁
      ）。因上揭證人就渠等向甲○○購買毒品之時間、次數、
      金額均無從詳為確認，本於罪疑唯輕有利於被告之原則，
      本院乃就渠等歷次證詞中所供，採認其中次數最少、金額
      最低者，以此最有利之原則來認定被告與甲○○共同販賣
      之次數及計算其犯罪所得如下：
      (1)販賣予證人陳財明之部分：
        據證人陳財明上開供述，其向甲○○購買之時間，為92
        年3月12日丁○○經警查獲後，購買之次數為10次；再
        參酌甲○○自承均是1包1包賣，每包1千元等語，本院
        依最有利於被告及甲○○之原則計算，認甲○○係於92
        年3月15日（據李蘭梅上開證述，0000000000號電話，
        係於丁○○於92年3月12日經警查獲，3日後再由乙○○
        派人自李蘭梅手中取回）以後之中旬某日起，至92年5
        月7日其為警查獲前之某日止，與被告共同販賣10次海
        洛因予陳財明，每次1包、每包1千元，共得款1萬元。
      (2)販賣予證人陳進國之部分：
        據證人陳進國上開供述， 其向甲○○購買之次數或為5
        、6次，或為1至2天買1次，購買之時間則自92年3月底
        起，本院依最有利於被告及甲○○之原則計算，認甲○○係於92年3月底某日起，至92年5月7日其為警查獲前
        之某日止，與被告共同販賣5次海洛因予陳進國，每次1
        包、每包1千元，共得款5千元。
      (3)販賣予證人吳忠憲之部分：
　　　　據證人吳忠憲上開供述，其向甲○○購買之時間係自92
        年3月15日後某日起；購買之次數或為5次，或2至3天1
        次，本院依最有利於被告及甲○○之原則計算，認甲○○係於92年3月15日後某日起至92年5月7日其為警查獲
        前之某日止，與被告共同販賣5次海洛因予吳忠憲，每
        次1包、每包1千元，得款5千元。
      (4)販賣予證人陳柏霖部分：
        據證人陳柏霖上開供述，其向甲○○購買之時間，應為
        92年3月19日起（即丁○○於同年月12日經警查獲後約1
        星期左右後某日）；購買之次數或2至3天1次，或為購
        買8至9次，本院依最有利於被告及甲○○之原則計算，
        認甲○○係於92年3月19日後某日起至92年5月7日其被
        警查獲前某日止，與被告共同販賣8次海洛因予陳柏霖
        ，得款8千元。
      (5)販賣予證人林建宏之部分：
        據證人林建宏上開供述，其向甲○○購買之時間，應係
        92年3月15日後某日起，至92年5月7日甲○○被警查獲
        前之某日止，共購買4次，每次1包、每包1千元，此部
        分被告與甲○○共得款4千元。
      (6)販賣予證人謝禮文之部分：
　　　　據證人謝禮文上開供述，其向甲○○購買安非他命之時
        間或為92年3、4月，或為92年2、3月，或為92年2、3月
        至5、6月，參酌上開說明，甲○○應係自92年3月15日
　　  　後某日起至同年5月7日其被警查獲前之某日止，共販賣
         3次安非他命予謝禮文，每次1包、每包1千元，與被告
         共得款3千元。
      (7)綜上，被告與甲○○共同販賣海洛因予陳財明、陳進國
        、吳忠憲、陳柏霖、林建宏等人，共計得款3萬2千元；
        販賣安非他命予謝禮文，共得款3千元。
六、再查，證人甲○○於本院前審審理中，與被告乙○○對質時
    仍證稱：在伊身上是有被查獲三包海洛因，電話號碼是伊寫
    的，海洛因係被告的。‥‥伊會幫被告送毒品是因為伊無法
    支付自己的毒品費用，所以才會幫被告送毒品給別人等語不
    諱（見本院前審卷一第88頁）。證人丁○○於本院前審審理
    中雖證稱：伊沒有向被告買過毒品或替被告販賣海洛因。伊
    自己也有吸食，被告也有吸食，錢不夠的時候，伊會去找被
    告，就和被告一同去買毒品，這樣會比較便宜。伊之所以會
    於92年6月13日警方偵訊筆錄、彰化地方法院檢察署92年6
    月13日、6月27日訊問筆錄，以及彰化地方法院相關案件中
    指稱曾為被告販賣海洛因，是被借提出去，刑事組的人說甲○○已經這樣說，叫伊也這樣說，可以獲判比較輕的刑等語
    （見本院前審卷一第91、92頁）。惟據丁○○、陳財明、陳
    進國、吳忠憲、陳柏霖、林建宏等證人前揭證言，已足認定
    被告確有販賣毒品予丁○○，並僱請丁○○為其販賣毒品之
    情事，是證人丁○○於本院之證言顯屬迴護之詞，尚不足為
    被告有利之證明。證人即玉晶大飯店櫃台小姐洪儷云於本院
    前審審理中交互詰問時證稱：九十二年五月七日，玉晶大飯
    店608號房不是被告所承租。之前是另一個小姐承租，後來
    就變成剛才庭上的女證人（即甲○○）承租，房租是剛才庭
    上那位小姐（即甲○○）所支付。被告沒有住過608號房。
    被告沒有608號房的鑰匙等語；嗣即改稱：伊說被告沒有608
    號房的鑰匙，是指伊沒有把鑰匙交給被告過的意思，房門鑰
    匙壹把只有房客有，出入的時候，房客會把鑰匙帶在身上，
    伊不是交給被告，所以伊才說被告沒有鑰匙，至於有沒有別
    人把鑰匙交給被告伊就不知道了，因為伊只是櫃台人員，伊
    只是說伊沒有把鑰匙交給被告過。被告沒有住過該房，伊有
    看過被告到過那裡一、兩次，去過一下子就走了（見本院前
    審卷一第93至95頁）。然證人洪儷云於警詢時業已指認甲○○、乙○○於被查獲當日住在608室（見3921號偵查卷第16
    頁反面），其於本院前審審理中所為翻異，顯係迴護被告之
    詞，不足採信。證人陳財明於本院前審審理中交互詰問時原
    證稱：伊沒有向被告乙○○購買海洛因。伊於92年8月12 日
    彰化地方法院92訴字第877號案件審理時，是檢察官叫伊出
    庭的，伊是說伊不認識他（指被告乙○○），嗣亦已改稱：
    伊於彰化地院92年8月12日審理時，證述丁○○被捕之後兩
    天，伊打同一支電話，就換成乙○○接聽，就與乙○○交易
    海洛因一次等語，所證屬實，伊有向被告買過一次毒品（見
    本院前審卷一第96、97頁）。證人謝禮文於本院前審審理中
    證稱：警察拿一張單子給伊，來伊家搜索，伊有向被告買過
    毒品，但是當時不知道那是誰，只知道這個人有賣毒品給伊
    。伊有向甲○○買過毒品。伊是先跟被告買，然後又變成甲○○。伊於92年6月3日彰化縣警察局二林分局偵訊時，那時
    伊是看照片來指認被告的，伊當時沒有說三月，丁○○被查
    獲，警察有先拿被告的相片給伊看，伊說伊有向被告買，後
    來警察又拿別的男生相片給伊看，伊說伊不認識，後來警察
    又拿甲○○的照片給伊看。伊向被告買過安非他命兩次，時
    間忘記了，伊都一次買一千元，數量伊不會說，就是壹包，
    至於向甲○○買過一次或兩次的安非他命，因為時間已久，
    次數不記得，只知道是在二林麥當勞那裡買的，至於伊向被
    告買毒品，一次是在彰化縣芳苑的路上一個警察局旁邊的廟
    交易的，距離警察局約二十公尺，另一次是在二林鎮麥當勞
    附近買的。是打電話和被告聯絡，但是電話號碼不記得了。
    伊先向被告買，至於何時開始向甲○○買已忘記了等語（見
    本院前審卷一第98至101頁）。可見被告確有販賣海洛因、
    安非他命等行為，卷附之內政部警政署刑事警察局92年5 月
    19日刑紋字第0920090168號指紋鑑定書，雖經鑑定送鑑指紋
    六枚，與乙○○、甲○○指紋不符，其餘送鑑指紋、掌紋，
    因紋線模糊，重疊及特徵點不足，無法比對（見本院前審卷
    一第124頁），然以本件為警查獲後，容或已有多人觸摸過
    扣案物品，因而指紋遭致破壞，不無可能，且該等物品確係
    在該608室內查獲，已據甲○○陳述甚明，雖未查獲被告或
    甲○○之指紋，仍不足為被告有利之證明。又經本院向法務
    部調查局調取在甲○○身上查扣之海洛因三包（人工鑑別編
    號：000000000），前經本院前審當庭勘驗結果，其中一包
    塑膠袋上有貼紙並有0000000000之電話號碼。雖被告否認該
    電話號碼係甲○○所書寫，並請求鑑定該筆跡，然證人甲○○已自承該電話號碼為其所書寫者（見本院前審卷一第88
    頁），被告此部分所辯，亦無可採；所請鑑定筆跡一節亦無
    必要。另查扣案之行動電話及ＳＩＭ卡，經本院分別送請臺
    灣大哥大股份有限公司、遠傳電信股份有限公司、中華電信
    股份有限公司、泛亞電信股份有限公司及和信電訊股份有限
    公司等公司查詢結果，雖無0000 000000行動電話之資料，
    惟以販賣毒品者，為避免遭到查獲，電話號碼經常更改或利
    用他人申請之電話門號聯絡，亦屬平常之事，否則被告何需
    持有如此多具之行動電話及門號ＳＩＭ卡，該等物品應屬被
    告犯罪所用之物無疑，堪以認定。本案事實已臻明確，被告
    請求傳訊證人楊守月（按即0000000000號行動電話之申請名
    義人）到庭作證，並無必要，爰不予傳訊。雖被告乙○○堅
    決否認有何販賣毒品犯行，致未能確知毒品之購入價格與出
    售價格間之利差，惟我國對毒品查緝甚嚴，對販賣毒品之處
    罰亦屬至重，被告前曾擔任警職，偵辦多件毒品案件（詳卷
    附之彰化縣警察局溪湖分局92年9月4日彰溪警人字第092002
    7958號附人事資料列印報表），被告對此自難諉為不知，而
    證人甲○○、丁○○與被告非親非故，且被告亦有施用毒品
    之行為（其為警查獲當日所採之尿液，經彰化縣衛生局檢驗
    出嗎啡、安非他命陽性反應，有該局煙毒尿液檢驗成績書在
    卷可查），其購買毒品施用已花費不貲，若無從中賺取差價
    以營利，被告豈會甘冒刑罰重責而為販賣海洛因或安非他命
    之行為。至於被告請求傳訊警員謝武良、洪斗山、李宗賢到
    庭作證，證明被告曾協助渠等破獲數起重大毒品案件一節，
    因該等證人與本件犯罪無關，本院認為無傳訊之必要，爰不
    予傳訊，附此敘明。被告所辯，顯係卸責之詞，不足採信，
    其犯行堪以認定。
七、按毒品危害防制條例於92年7月9日經總統修正公布全文，於
    93年1月9日生效，就販賣第一級、第二級毒品部分，新舊法
    所規定之刑度均相同，被告行為後法律有變更，依刑法第2
    條第1項前段之規定，自應適用修正後之毒品危害防制條例
    論罪科刑。又被告行為後，於94年2月2日修正公布之刑法，
    已自95年7月1日起施行。(一)修正後刑法第二條第一項規定，
    已將新舊法律適用之「從新從輕」原則，改採「從舊從輕」
    原則，而此規定僅係規範行為後法律變更所生新舊法律比較
    適用之準據法，並非實體刑罰法律，自不生行為後法律變更
    之比較適用之問題，應逕行適用新法第二條第一項之規定，
    為「從舊從輕」之比較，合先敘明。(二)刑法第56條連續犯之
    規定，業於94年1月7日修正公布刪除，並於95年7月1日施行
    ，則被告之犯行，因行為後新法業已刪除連續犯之規定，此
    刪除雖非犯罪構成要件之變更，但顯已影響行為人刑罰之法
    律效果，自屬法律有變更，依新法第2條第1項規定，比較新
    、舊法結果，仍應適用較有利於被告之行為時法律即舊法論
    以連續犯（最高法院95年第8次刑事庭會議決議參照）。(三)
    從刑 (如本案褫奪公權)附屬於主刑，除法律有特別規定者
    外，依主刑所適用之法律。而刑法第五十九條之規定，為法
    院就刑之裁量及酌減審認標準見解之明文化，非屬法律之變
    更 (最高法院95年度第8次刑事庭會議決議參照）。(四)修正
    前刑法第64條規定「死刑不得加重。死刑減輕者，為無期徒
    刑，或為十五年以下十二年以上有期徒刑。」、第65條規定
    「無期徒刑不得加重。無期徒刑減輕者，為七年以上有期徒
    刑。」，而修正後刑法第64條規定「死刑不得加重。死刑減
    輕者，為無期徒刑。」、第65條規定「無期徒刑不得加重。
    無期徒刑減輕者，為20年以下15年以上有期徒刑。」比較新
    舊法，自以舊法有利於被告。(五)修正前刑法第51條規定：「
    數罪併罰，分別宣告其罪之刑，依左列各款定其應執行者：
    」其中第5款規定：「宣告多數有期徒刑者，於各刑中之最
    長期以上，各刑合併之刑期以下，定其刑期。但不得逾二十
    年。」修正後刑法第51條第5款規定：「宣告多數有期徒刑
    者，於各刑中之最長期以上，各刑合併之刑期以下，定其刑
    期。但不得逾三十年。」比較結果，修正後刑法並非較有利
    於行為人，依刑法第2條第1項前段之規定，仍應依修正前刑
    法，定其應執行之刑。
八、核被告乙○○所為，係犯毒品危害防制條例第4條第1項之販
    賣第一級毒品罪、第4條第2項之販賣第二級毒品罪，及第5
    條第2項之意圖販賣而持有第二級毒品罪。關於犯罪事實欄
    中二之 (二)被告意圖販賣而持有第二級毒品罪部分，檢察
    官係以販賣第二級毒品罪起訴，容有未洽，惟因此屬犯罪事
    實之一部減縮，爰不變更起訴法條，併此敘明。被告販賣第
    一級毒品、第二級毒品及意圖販賣而持有第二級毒品前後，
    其持有第一級毒品、第二級毒品之行為，分別為販賣第一級
    毒品、第二級毒品及意圖販賣而持有第二級毒品之行為所吸
    收，均不另論罪。就販賣第一級毒品、第二級毒品及意圖販
    賣而持有第二級毒品部分，被告與丁○○、甲○○間，分別
    有犯意之聯絡及行為之分擔，應分別論以共同正犯。另甲○○於92年5月7日販賣海洛因予喬裝之警察部分，因警察並無
    購買海洛因之真意，故此部分所為，係犯毒品危害防制條例
    第4條第5項、第1項之販賣第一級毒品未遂罪，因被告與甲○○係基於共同之犯意而為，亦應認此部分係屬未遂；被告
    多次販賣第一級毒品既遂、未遂，以及販賣第二級毒品及意
    圖販賣而持有第二級毒品之犯行，均時間緊接，基本構成要
    件相同，顯係基於概括犯意反覆為之，應各依連續犯之規定
    論以一販賣第一級毒品既遂罪、販賣第二級毒品既遂罪，除
    就法定本刑死刑、無期徒刑部分不得加重外，僅就併科罰金
    部分及販賣第二級毒品之有期徒刑部分，加重其刑。檢察官
    就被告販賣毒品予陳財明、被告與丁○○、甲○○共同犯賣
    毒品予林建宏部分，雖未於起訴書中敘及，惟此部分與已起
    訴部分，分別有連續犯裁判上一罪之關係；又檢察官移送本
    院併案審理部分，亦與原起訴部分之犯行有連續犯裁判上一
    罪之關係，均為起訴效力所及，本院自應一併審理。又被告
    所販賣毒品之對象僅有數人，且均是自行施用者，且其販賣
    總所得亦未逾十萬元，與一般販賣毒品之大、中盤商動輒獲
    利千百萬元，及廣佈販賣網絡相較，其犯罪情節顯然較輕，
    且係因自己施用毒品始出此下策，本院認就其所犯販賣第一
    級毒品部分，如處以法定最輕本刑無期徒刑，仍嫌過重，犯
    罪情節顯堪憫恕，就其販賣第一級毒品部分，爰依刑法第59
    條酌減其刑。被告所犯上開二罪，犯意各別，行為互殊，應
    予分論併罰。
九、原審以被告乙○○罪證明確，予以論罪科刑，固非無見，惟
    查，(一)、原審對於被告販賣第一級毒品、販賣第二級毒品之
    行為，未及審酌販賣予林建宏部分，尚有未合；(二)、丁○○
    於92年3月12日為警在彰化縣二林鎮○○路171號「豪蘭迪汽
    車旅館」201室查扣之安非他命9包，係其與被告共同意圖販
    賣而持有，此部分原審未併予審酌，亦有未洽；(三)、被告並
    未與丁○○共同自91年10月間某日起，至92 年2月初某日間
    止，在彰化縣二林鎮○○路信義橋及萬善堂等處，以每包1
    千元之價格，連續販賣第一級毒品海洛因予黃南進32次（黃
    南進約每3天購買1次，平均每次購買1包），得款3萬2元 (
    理由詳下述)，原審認被告有此部分犯行，亦有違誤。被告
    乙○○上訴否認犯罪；檢察官上訴請求從重量刑，雖均無可
    取，然原判決既有上開可議之處，仍屬無可維持，應由本院
    將原判決關於販賣第一級毒品、販賣第二級毒品部分撤銷改
    判，就定應執行刑部分，亦一併撤銷之。爰審酌被告犯罪之
    動機、目的係貪圖不法利益，其為本件販賣毒品之主嫌，及
    其犯罪之手段，犯罪所生損害、犯罪後態度等一切情狀，量
    處如主文第二項所示之刑。又依被告所犯之販賣第一毒品、
    販賣第二級毒品罪之性質，本院認均有宣告褫奪公權之必要
    ，一併宣告褫奪公權之期間，並定應執行褫奪公權之期間。
    92 年3月12日在豪蘭迪汽車旅館扣案之第一級毒品海洛因33
    包（淨重共15點25公克），係被告乙○○與丁○○共同販賣
    之毒品、第二級毒品安非他命9包（毛重共19點1公克），係
    被告乙○○與丁○○共同意圖販賣而持有之毒品；另92年5
    月7日扣得被告甲○○販賣予喬裝員警之第一級毒品海洛因1
    包及甲○○身上所扣得之海洛因2包共3包 (淨重0.69公克）
    ，原係被告乙○○與甲○○共同販賣之毒品 (甲○○雖供稱
    另2包係欲供其自行施用，然其亦供稱被告置於彼處之毒品
    係欲供販賣之用，惟其亦可自行拿取施用，且既係當場查獲
    之毒品，自應併予諭知沒收銷燬)；92年5月7日在玉晶大飯
    店查扣之第一級毒品海洛因13包（淨重共計397.05公克）、
    第二級毒品安非他命6包（驗餘含6個塑膠袋及12張標籤紙毛
    重共計9.567公克），均為當場查獲之毒品，不問屬於犯人
    與否，均應依毒品危害防制條例第18條第1項前段宣告沒收
    銷燬之。被告因販賣第一級毒品所得共計78500元、因販賣
    第二級毒品所得共計5000元，均依毒品危害防制條例第19條
    第1項規定宣告沒收，如全部或一部不能沒收時，以其財產
    抵償之。未扣案之0000000000號行動電話1具（含SIM卡一張
    ），為被告與共犯丁○○共同販賣第一級毒品、及與甲○○
    共同販賣第一、二級毒品所使用之物，應依毒品危害防制條
    例第19條第1項規定宣告沒收，如全部或一部不能沒收時，
    追徵其價額；扣案之電子秤1個、行動電話4支、門號SIM卡9
    張、塑膠鏟管2支、分裝袋1大包，為被告所有供販賣第
    一、二級毒品所用之物，均應依毒品危害防制條例第19 條
    第1項規定宣告沒收。至於另在玉晶飯店所扣得之黑色手提
    袋1個，雖係被告乙○○所有之物，然與本案無關；另丁○○所有之車號8L－3352 號自小客車1部，主要係供丁○○日
    常代步之交通工具，與本件販賣毒品並無關連，爰均不予宣
    告沒收，附此敘明。
十、公訴意旨另以：被告與丁○○亦共同自91年10月間某日起，
    至92年2月初某日間止，在彰化縣二林鎮○○路信義橋及萬
    善堂等處，以每包1千元之價格，連續販賣第一級毒品海洛
    因予黃南進32次（黃南進約每3天購買1次，平均每次購買1
    包），得款3萬2千元，因認被告此部分亦犯販賣海洛因罪嫌
    。惟查，證人黃南進於92年5月2日警詢時證稱：伊係以自己
    持有之0000000000號行動電話，打給丁○○所有之「00000
    00000」號行動電話，與丁○○聯繫購買海洛因，自91年10
    月份即開始購買，交易的地點由丁○○指定，約在二林鎮○○路信義橋及萬善堂2處，每次購買1小包、每包1千元，伊
    已忘記共購買幾次等語（見偵字第5831號卷第24頁反面、25
    頁）；於92年5月2日偵訊時證稱：伊打電話給被告丁○○，
    由丁○○約定交易地點，約2至3天購買1次，1次買1至2千元
    ，前後共購買很多次等語（見偵字第2404號卷第86頁）；於
    92年8月12日原審審理時證稱：伊自「91年10月份開始至92
    年2 月初」左右吸食海洛因，係撥打行動電話予丁○○，洽
    談購買海洛因，1次購買1千或2千元，約1、2天左右購買1次
    毒品，伊都是向丁○○購買毒品等語（見原審第877號卷第
    77至79頁）。則就其向丁○○購買之時間係91年10月份起至
    92 年2月初，以及其係撥打丁○○之0000000000號行動電話
    連絡，顯然與本院所認定丁○○係自92年2月22日起受僱被
    告共同販賣毒品，且係以被告所交付之0000000000號行動電
    話聯絡均不符，即便丁○○確有於黃南進所證述之時間販賣
    海洛因予黃南進，亦僅能認定係丁○○個人所販賣，尚難認
    此部分係丁○○與被告共同販賣，從而此部分本應為被告無
    罪之諭知，惟公訴意旨認此部分與上開論罪科刑部分，有連
    續犯之裁判上一罪之關係，爰不另為無罪之諭知，併此敘明
    。
據上論結，應依刑事訴訟法第369條第1項前段、第364條、第299
條第1項前段，毒品危害防制條例第4條第1項、第2項、第18條第
1項前段、第19條第1項，刑法第2條第1項、第11條前段、第28條
、第59條、修正前刑法第56條、第37條第2項、第64條、第65條
、第51條第5款、第8款，判決如主文。
本案經檢察官戊○○到庭執行職務。
中　　華　　民　　國　　96　　年　　10　　月　　16　　日
            刑事第十庭　審判長法　官　林  照  明
                         　   法　官  蔡  名  曜
                              法  官  郭  瑞  祥
上列正本證明與原本無異。
如不服本判決應於收受送達後十日內向本院提出上訴書狀，其未
敘述上訴之理由者並得於提起上訴後十日內向本院補提理由書（
須按他造當事人之人數附繕本）。
                              書記官  李  妍  嬅
中　　華　　民　　國　　96　　年　　10　　月　　17　　日
附錄論罪科刑法條：
毒品危害防制條例第4條第1項、第2項：
製造、運輸、販賣第一級毒品者，處死刑或無期徒刑；處無期徒
刑者，得併科新臺幣一千萬元以下罰金。
製造、運輸、販賣第二級毒品者，處無期徒刑或七年以上有期徒
刑，得併科新臺幣七百萬元以下罰金。
